【裁判字號】    98,交抗,237
【裁判日期】    980616
【裁判案由】    聲明異議
【裁判全文】
臺灣高等法院高雄分院刑事裁定         98年度交抗字第237號
抗  告  人  交通部公路總局高雄區監理所澎湖監理站
代  表  人      蔡益明
受 處分 人      甲○○
上列抗告人因交通違規聲明異議案件，不服臺灣澎湖地方法院中
華民國98年4 月4 日裁定（98年度交聲字第14號），提起抗告，
本院裁定如下：
    主  文
抗告駁回。
    理  由
一、抗告意旨略以：有關一行為同時觸犯刑事法律及違反行政法
    義務規定，經檢察官依刑事訴訟法第253 條之1 為緩起訴處
    分後，行政機關得否就該違反行政法義務事項再處以行政罰
    ，法務部行政罰法諮詢小組第一次會議記錄記載「緩起訴乃
    附條件的不起訴處分，亦即為不起訴處分的一種，此觀諸刑
    事訴訟法第256 條規定自明。檢察官為緩起訴處分時，依刑
    事訴訟法第253 條之2 第1 項規定，對被告所為之指示及課
    予之負擔，係一種特殊的處遇措施，並非刑罰，因此，刑事
    案件經檢察官為緩起訴處分確定後，宜視同不起訴處分確定
    ，依行政罰法第26條第2 項規定，得依違反行政法上義務規
    定裁處之」，作成結論。而本件受處分人甲○○有酒後違規
    駕車之行為，其所涉之公共危險刑責部分，雖經臺灣澎湖地
    方法院檢察署以97年度偵字第393 號為緩起訴處分確定，但
    其違反行政法上義務部分，仍可依道路交通安全管理處罰條
    例之規定予以裁罰，原裁定認為行為人甲○○所繳納之緩起
    訴金額部分不得再罰，尚有未洽，爰提起抗告，請求撤銷原
    裁定等語。
二、經查：本件受處分人甲○○於民國（以下同）97年4 月25日
    凌晨0 時許，在澎湖縣馬公市「原始部落PUB 」與友人飲用
    20餘瓶啤酒後，已達不能安全駕駛動力交通工具之狀態之際
    ，仍駕駛車號為2032-QE 號之自小客車，沿澎湖縣縣204 號
    道路由西向東行駛，於同日凌晨4 時40分許，途經澎湖縣馬
    公市東文里79之10號前道路時，因酒醉導致無法安全操控車
    輛，遂失控撞擊停放於路邊之多部車輛與檳榔攤，致自己受
    傷，經警到場處理，於同日凌晨5 時21分對甲○○施以酒測
    ，而測得其呼氣酒精濃度測試值達0.57 MG/L ，顯已不能安
    全駕駛，經員警掣單舉發，依道路交通管理處罰條例第35條
    第1 項第1 款規定，裁處受處分人甲○○罰鍰新臺幣（下同
    ）49,500元整，吊扣駕駛執照12個月，施以道安講習（罰鍰
    和駕駛執照限於98年4 月5 日前繳納、繳送），受處分人甲
    ○○並因上開酒後駕車之行為，同時犯刑法第185 條之3 公
    共危險罪，經臺灣澎湖地方法院檢察署檢察官於斟酌受處分
    人之犯後態度及公共利益之維護後，認以緩起訴處分為適當
    ，於97年5 月30日以97年度偵字第393 號為緩起訴處分，並
    於處分書中載明緩起訴期間為1 年，受處分人並應於收受澎
    湖地方法院檢察署執行命令後後10個月內，向財團法人台灣
    更生保護會澎湖分會支付6 萬5 千元，該款並已經受處分人
    甲○○於98年3 月5 日繳納完畢等情，有緩起訴處分書、更
    生保護會收據在卷可稽，受處分人甲○○雖有於裁決書上所
    載時、地酒後駕車而違反道路交通管理處罰條例第35條第1
    項第1 款規定之違規行為，惟受處分人甲○○上開酒後駕車
    之行為，係屬同時觸犯刑事法律及違反行政法上義務規定之
    行為，且前經緩起訴處分確定，受處分人甲○○並已給付6
    萬5 千元予財團法人台灣更生保護會澎湖分會，已產生實質
    刑罰之效果，揆諸上開行政罰法第26條及道路交通管理處罰
    條例第35條第8 項規定與前揭說明，原處分機關對受處分人
    甲○○上開酒後駕車之違規行為予以裁罰時，就其行為應處
    以其他種類行政罰部分，即吊扣駕駛執照12個月及施以道路
    交通安全講習部分，固仍得予以裁處，惟就罰鍰部分，再對
    受處分人甲○○為罰鍰4 萬9 千5 百元之處罰，上述罰鍰部
    分已屬重複之兩罰，即有未洽，是原裁定撤銷關於罰鍰之裁
    罰，核無違誤，抗告人機關仍執陳詞提起抗告，指摘原裁定
    此部分之撤銷不當，為無理由，應予駁回。
四、據上論結，應依道路交通案件處理辦法第26條，刑事訴訟法
    第412 條，裁定如主文。
中    華    民    國    98    年    6     月    16    日
              刑事第六庭    審判長法  官  王憲義
                                  法  官  邱永貴
                                  法  官  張盛喜
以上正本證明與原本無異。
不得再抗告。
中    華    民    國    98    年    6     月    16    日
                                  書記官  黃一秋


司法院資訊處製作；財團法人民間司法改革基金會備份。
